ACORDAO-COMPLETO-2356585

ACÓRDÃO DE RELAÇÃO

ACÓRDÃO DE RELAÇÃO 3755/2019 ATA 19/2019 - SEGUNDA CÂMARA

Acórdão 3755/2019-TCU-Segunda Câmara
VISTO, relacionado e discutido estes autos de Aposentadoria de ex-servidores do Senado Federal, cujos atos foram encaminhados a este Tribunal, por intermédio do sistema Sisac, para apreciação, para apreciação na forma dos arts. 2º, caput e inciso II, e 4º, caput, da Instrução Normativa - TCU 78/2018.
Considerando que no cruzamento dos sistemas Sisac e Siape notou-se o falecimento do ex-servidor Manoel Pedro Bispo dos Santos.
Considerando o parecer do Ministério Público junto a este Tribunal.
ACORDAM os Ministros do Tribunal de Contas da União, diante das razões expostas pelo Relator, e com fulcro no artigo 71, inciso III, da Constituição Federal de 1.988; c/c nos arts. 1º, inciso V, e 39, inciso II, ambos da Lei 8.443, de 16 de julho de 1992, c/c os  1º,  inciso VIII; 17, inciso III; 143, inciso II e 259, inciso II, do Regimento Interno/TCU.
a) considerar PREJUDICADO, POR PERDA DE OBJETO, o ato de Manoel Pedro Bispo dos Santos (CPF: XXX.318.881-XX) em virtude de seu falecimento; 
b) considerar LEGAIS e conceder o registro dos atos de Leda Maria Rabelo Ramalho (CPF: XXX.456.265-XX) , Livia Pedroso de Almeida (CPF: XXX.658.261-XX) , Maria Delith Balaban (CPF: XXX.498.351-XX) , Moises Quinino Neto (CPF: XXX.976.241-XX) , Orlando José Leite de Castro (CPF: XXX.072.847-XX) , Osório Patriota dos Santos (CPF: XXX.977.501-XX) , Rejane Paraiso de Azevedo (CPF: XXX.390.304-XX) , Rubens do Prado Leite (CPF: XXX.364.391-XX) e Salete Alves Pereira (CPF: XXX.342.101-XX) 
1. Processo TC-Processo 003.649/2011-3 (APOSENTADORIA) 
	1.1. Interessados: Leda Maria Rabelo Ramalho (XXX.456.265-XX) ; Livia Pedroso de Almeida (XXX.658.261-XX) ; Manoel Pedro Bispo dos Santos (XXX.318.881-XX) ; Maria Delith Balaban (XXX.498.351-XX) ; Moises Quinino Neto (XXX.976.241-XX) ; Orlando José Leite de Castro (XXX.072.847-XX) ; Osório Patriota dos Santos (XXX.977.501-XX) ; Rejane Paraiso de Azevedo (XXX.390.304-XX) ; Rubens do Prado Leite (XXX.364.391-XX) ; Salete Alves Pereira (XXX.342.101-XX) 
	1.2. Órgão/Entidade: Senado Federal
	1.3. Relator: Ministro Raimundo Carreiro
	1.4. Representante do Ministério Público: Procurador Júlio Marcelo de Oliveira
	1.5. Unidade Técnica: Secretaria de Fiscalização de Pessoal (SEFIP) .
	1.6. Representação legal: não há.
	1.7. Determinações/Recomendações/Orientações: não há.

Segunda Câmara

Senado Federal

Leda Maria Rabelo Ramalho (XXX.456.265-XX); Livia Pedroso de Almeida (XXX.658.261-XX); Manoel Pedro Bispo dos Santos (XXX.318.881-XX); Maria Delith Balaban (XXX.498.351-XX); Moises Quinino Neto (XXX.976.241-XX); Orlando José Leite de Castro (XXX.072.847-XX); Osório Patriota dos Santos (XXX.977.501-XX); Rejane Paraiso de Azevedo (XXX.390.304-XX); Rubens do Prado Leite (XXX.364.391-XX); Salete Alves Pereira (XXX.342.101-XX)

RAIMUNDO CARREIRO

não há.

Procurador Júlio Marcelo de Oliveira

APOSENTADORIA (APOS)

Secretaria de Fiscalização de Pessoal (SEFIP).